【裁判字號】    97,消債更,392
【裁判日期】    970828
【裁判案由】    更生事件
【裁判全文】
臺灣臺北地方法院民事裁定           97年度消債更字第392號
聲 請 人
即債務人    甲○○
上列當事人因消費者債務清理事件聲請更生，本院裁定如下：
    主  文
更生之聲請駁回。
聲請費用由聲請人負擔。
    理  由
一消費者債務清理條例第151條第1項規定：「債務人對於金融機
  構因消費借貸、自用住宅借款、信用卡或現金卡契約而負債務
  ，在聲請更生或清算前，應提出債權人清冊，以書面向最大債
  權金融機構請求協商債務清償方案並表明共同協商之意旨。」
  第5項規定：「債務人與金融機構協商成立者，不得聲請更生
  或清算。但因不可歸責於己之事由，致履行顯有重大困難者，
  不在此限」第6項規定：「本條例施行前，債務人依金融主管
  機關協調成立之中華民國銀行公會會員辦理消費金融案件無擔
  保債務協商機制與金融機構成立之協商，準用前項之規定。」
  同法第8條規定：「聲請更生或清算不合程式或不備其他要件
  者，法院應以裁定駁回之，但其情形可以補正者，法院應定期
  間先命補正。」
二本件聲請意旨略以：聲請人有不能清償債務情事，且無擔保或
  無優先權之債務總額未逾新臺幣1,200萬元，復未經法院裁定
  開始清算程序或宣告破產，曾依中華民國銀行公會會員辦理消
  費金融案件無擔保債務協商機制（下稱銀行公會協商機制）協
  商未成立，於本條例施行後，再以書面向最大債權金融機構安
  泰商業銀行股份有限公司（下稱安泰銀行）請求共同協商債務
  清償方案而不成立，故依法聲請更生云云。
三經查：聲請人於民國97年7月23日提出之補正狀內陳述曾依銀
  行公會協商機制協商未成立，另狀內附件七之財團法人聯合徵
  信中心當事人綜合信用報告（報表編號：PLR2）內「是否曾參
  與銀行公會債務協商」欄位記載為「N」，是依首揭條文之意
  旨，債務人仍應依本條例第151條第1項規定請求協商，並於協
  商不成立後，始得聲請更生或清算。聲請人雖主張本條例施行
  後，曾再以書面向最大債權銀行安泰銀行申請協商而不成立，
  惟其申請協商時所提出之協商申請書、收入證明切結書等書面
  記載之日期均為97年6月25日，而本件更生聲請狀末頁所載之
  撰狀日期亦為97年6月25日，並於同日由本院蓋戳收狀，顯見
  聲請人於製作請求協商之書面時，同日即遞狀聲請更生，請求
  協商之書面根本尚未寄達安泰銀行，且聲請人亦自承係於97
  年7月18日始將書面寄送安泰銀行（詳97年7月23日補正狀之附
  件、97年7月24日補正狀），故難認本件更生聲請時，有何
  協商不成立或本條例第153條所定得逕向法院聲請更生或清算
  之情事，且此欠缺又屬無從補正，依法應駁回其更生之聲請，
  爰裁定如主文。
中    華    民    國     97    年    8    月    28    日
              民事第二十七庭法      官  周美雲
上為正本係照原本作成
如不服本裁定，應於裁定送達後10日內，以書狀向本院提出抗告
，並繳納抗告費新臺幣1千元。
中    華    民    國     97    年    8    月    28    日
                            書  記  官  吳建元


司法院資訊處製作；財團法人民間司法改革基金會備份。
